【裁判字號】    94,訴,2143
【裁判日期】    950324
【裁判案由】    毒品危害防制條例
【裁判全文】
臺灣板橋地方法院刑事判決              94年度訴字第2143號
公  訴  人  臺灣板橋地方法院檢察署檢察官
被      告  甲○○
上列被告因違反毒品危害防制條例案件，經檢察官提起公訴（94
年度毒偵字第4889號）及移送併案審理（臺灣士林地方法院檢察
署94年度毒偵字第1587號、95年度毒偵字第466 號），被告於準
備程序認罪，本院以簡式審判程序判決如下：
    主  文
甲○○連續施用第一級毒品，累犯，處有期徒刑拾月。扣案之毒
品海洛因鑑驗後淨重零點零伍公克、藥鏟壹支內之毒品海洛因殘
渣（量微無法秤重）均沒收銷燬；毒品海洛因包裝袋壹只、藥鏟
壹支均沒收。
    事  實
一、甲○○前曾於民國83年間因肅清煙毒條例案件，經法院判處
    有期徒刑三年十月確定，曾於85年7 月6 日假釋出監，復經
    撤銷假釋續執行殘刑二年六月六日，又分別於84年、87年間
    因違反槍砲彈藥刀械管制條例、麻醉藥品管理條例等案件，
    經法院各判處有期徒刑三月確定，與上開殘刑接續執行，至
    88年9 月27日假釋出監付保護管束，迄89年12月13日期滿執
    行完畢。又其前曾於91年間，因施用毒品案件，經檢察官聲
    請法院裁定送觀察、勒戒及強制戒治後（期間曾於92年6 月
    23日至93年4 月7 日停止戒治），於93年9 月19日執行完畢
    釋放在案。詎其猶不知悔改，於上開有期徒刑及觀察、勒戒
    執行完畢後五年內，復基於施用第一級毒品海洛因之概括犯
    意，自94年5 月20日上午10時10分許為警採尿前26小時內某
    時起至95年1 月7 日為警採尿前26小時內某時止，分別在臺
    北縣三重市佑民醫院廁所、臺北市○○街某處及其他不詳處
    所，連續施用第一級毒品海洛因多次。嗣先後於(一)94年5 月
    20日上午10時許，經臺北市政府警察局萬華分局通知到案採
    尿檢驗結果，驗有鴉片類嗎啡藥物陽性反應；(二)94年8 月26
    日上午11時25分許，在臺北縣三重市○○路、正義北路口為
    警查獲，扣得其所有供施用之毒品海洛因1 包（鑑驗後淨重
    0.05公克），並經警採尿送驗結果，驗有鴉片類嗎啡藥物陽
    性反應；(三)95年1 月6 日晚上7 時5 分許，在臺北市○○區
    ○○街、甘州街口為警查獲，扣得其所有供施用毒品之藥鏟
    1 支（內含毒品海洛因殘渣，量微無法秤重），並經警採尿
    送驗結果，驗有鴉片類嗎啡藥物陽性反應，因而查獲其上開
    連續施用毒品之情。
二、案經臺北市政府警察局中正第一分局移送臺灣板橋地方法院
    檢察署檢察官偵查起訴及臺北市政府警察局萬華分局、大同
    分局分別移送臺灣士林地方法院檢察署檢察官偵查後移送併
    案審理。
    理  由
一、按除被告所犯為死刑、無期徒刑、最輕本刑為三年以上有期
    徒刑之罪或高等法院管轄第一審案件者外，於第一次審判期
    日前之準備程序進行中，被告先就被訴事實為有罪之陳述時
    ，審判長得告知被告簡式審判程序之旨，並聽取當事人、代
    理人、辯護人及輔佐人之意見後，裁定進行簡式審判程序，
    刑事訴訟法第273 條之1 第1 項定有明文。經核本件被告甲
    ○○所犯係死刑、無期徒刑、最輕本刑為三年以上有期徒刑
    以外之罪，其於準備程序中就被訴事實為有罪之陳述，經法
    官告知簡式審判程序之旨，並聽取公訴人、被告之意見後，
    本院爰依首揭規定，合議裁定由受命法官獨任進行簡式審判
    程序，合先敘明。
二、右揭犯罪事實，業據被告甲○○於本院審理時供認不諱，復
    有其所有供施用之毒品海洛因1 包（鑑驗後淨重0.05公克）
    、藥鏟1 支（內含毒品海洛因殘渣，量微無法秤重）等物扣
    案、暨法務部調查局鑑驗上開扣案毒品海洛因之鑑定通知書
    1 紙、臺灣檢驗科技股份有限公司出具之被告「濫用藥物尿
    液檢驗報告」2 紙及臺灣尖端先進生技醫藥股份有限公司出
    具之被告「濫用藥物檢驗報告」1 紙等附卷足憑。又被告前
    曾於91年間，因施用毒品案件，經檢察官聲請法院裁定送觀
    察、勒戒及強制戒治後（期間曾於92年6 月23日至93年4 月
    7 日停止戒治），於93年9 月19日執行完畢釋放在案，有臺
    灣高等法院被告全國前案紀錄表在卷可稽，是被告於上開強
    制戒治執行完畢後五年內再犯本件施用毒品犯行，罪證明確
    ，堪以認定，應予依法論科。
三、核被告甲○○所為，係犯毒品危害防制條例第10條第1 項之
    施用第一級毒品罪。被告施用上開毒品前之持有毒品行為，
    應為施用之高度行為所吸收，不另論罪。又其多次施用上開
    毒品之行為，時間密接，犯罪構成要件相同，顯均係基於概
    括犯意反覆為之，應依連續犯規定論以一罪，並加重其刑。
    公訴意旨就移送併案審理被告所犯施用毒品部分，雖未敘及
    ，惟該部分與起訴有罪之犯罪事實有連續犯之裁判上一罪關
    係，應為起訴效力所及，本院自得併予審究，附此敘明。又
    被告前曾於83年間因肅清煙毒條例案件，經法院判處有期徒
    刑三年十月確定，曾於85年7 月6 日假釋出監，復經撤銷假
    釋續執行殘刑二年六月六日，又分別於84年、87年間因違反
    槍砲彈藥刀械管制條例、麻醉藥品管理條例等案件，經法院
    各判處有期徒刑三月確定，與上開殘刑接續執行，至88年9
    月27日假釋出監付保護管束，迄89年12月13日期滿執行完畢
    ，有臺灣高等法院被告全國前案紀錄表在卷可按，被告前受
    有期徒刑執行完畢後，五年內再犯本件有期徒刑以上之各罪
    ，為累犯，應均依刑法第47條規定，遞加重其刑。爰審酌被
    告素行、對社會之危害、不知悔改再犯施用毒品之情、施用
    毒品情節及其犯罪後坦承之態度等一切情狀，量處如主文所
    示之刑，以資懲儆。扣案之毒品海洛因1 包（鑑驗後淨重0.
    05公克）、藥鏟1 支內之毒品海洛因殘渣（量微無法秤重）
    ，均係查獲之毒品，依毒品危害防制條例第18條第1 項前段
    規定，不問屬於犯人與否，應予沒收銷燬；至扣案之毒品海
    洛因包裝袋1 只、藥鏟1 支等物，則均係被告所有供犯施用
    毒品海洛因所用之物，業據被告供明在卷，惟尚非製造專供
    施用毒品使用，故非屬毒品害防制條例第18條第1 項前段規
    定之「專供施用毒品之器具」，應另依刑法第38條第1 項第
    2 款規定，各就其所犯之罪，併予宣告沒收。
據上論斷，應依刑事訴訟法第273 條之1 第1 項、第299 條第1
項前段，毒品危害防制條例第10條第1 項、第18條第1 項前段、
第23條第2 項，刑法第11條前段、第56條、第47條、第51條第5
款、第38條第1 項第2 款，判決如主文。
本案經檢察官靳開聖到庭執行職務
中    華    民    國    95    年    3     月    24    日
                      刑事第六庭  法  官  彭  全  曄
以上正本證明與原本無異
如不服本判決應於送達後10日內向本院提出上訴狀
                                  書記官  梁  宜  庭
中    華    民    國    95    年    3     月    24    日
附錄本案論罪科刑法條全文：
毒品危害防制條例第10條
  施用第一級毒品者，處 6 月以上 5 年以下有期徒刑。
  施用第二級毒品者，處 3 年以下有期徒刑。


司法院資訊處製作；財團法人民間司法改革基金會備份。
